臺灣新北地方法院三重簡易庭民事判決
                                    111年度重簡字第617號
原      告  華南產物保險股份有限公司

法定代理人  陳文智  
訴訟代理人  林鼎鈞  
被      告  呂宸宇  



上列當事人間請求侵權行為損害賠償（交通）事件，於民國111
年4月28日言詞辯論終結，本院判決如下：
    主  文
被告應給付原告新臺幣叁萬柒仟肆佰陸拾柒元，及自民國一百一
十一年三月十五日起至清償日止，按年息百分之五計算之利息。
原告其餘之訴駁回。
訴訟費用由被告負擔百分之十七，餘由原告負擔。
本判決原告勝訴部分得假執行。 
    事  實  及  理  由
一、本件被告經合法通知，未於言詞辯論期日到場，查無民事訴
    訟法第386條所列各款情事，應准原告之聲請，由其一造辯
    論而為判決，合先敘明。
二、原告起訴主張：緣被告駕駛原告承保訴外人郭子寧所有之車
    牌號碼000-0000號自用小客車（下稱系爭車輛），於民國11
    0年1月23日11時20分許，行經新北市三重區仁華街80巷與仁
    安街口時，因行經無號誌、未劃分幹支道交岔路口，轉彎車
    輛未讓直行車輛優先通行之過失，而與訴外人廖品杰駕駛之
    車牌號碼00-0000號自用小客車發生碰撞，系爭車輛因而受
    損，經送修支出修復費用新臺幣（下同）222,061元（含工
    資10,573元、塗裝6,384元、零件205,104元）。原告已依保
    險契約賠付被保險人上開修理費，依法取得代位權。為此，
    爰依侵權行為及保險代位之法律關係，請求判決被告應給付
    原告222,061元，及自起訴狀繕本送達翌日起至清償日止，
    按年息百分之5計算之利息之事實，業據提出新北市政府警
    察局道路交通事故當事人登記聯單、道路交通事故初步分析
    研判表、道路交通事故現場圖、估價單、統一發票、行照及
    執照等件為證，並經本院依職權向新北市政府警察局三重分
    局調取本件車禍肇事資料核閱屬實，有道路交通事故現場圖
    、事故現場相片、道路交通事故當事人酒精測定紀錄表、A3
    類道路交通事故調查紀錄表及道路交通事故初步分析研判表
    等件附卷可資佐證。被告則已於相當時期受合法之通知，而
    於言詞辯論期日不到場，亦未提出準備書狀爭執，依法視同
    自認，自堪認原告之主張為真實。
三、按汽車行駛至交岔路口，其行進、轉彎，應依下列規定：…
    七、轉彎車應讓直行車先行。道路交通安全規則第102條第1
    項第7款定有明文。經查，本件被告於警詢時稱：「（問：
    事故發生前之行進路線、方向、車道、位置、肇事經過及車
    速？事故前視線有無障礙物影響？行車方向之號誌及運作？
    行車方向標誌（線）設置？第一次撞擊點位置？）答：我當
    時駕駛自小客ALC-9709號於仁華街80巷往仁安街方向行駛，
    我的汽車左前方有停一輛貨車擋住視線，然而無法注意仁安
    街往集勇街直行的小客車，車速約10公里，車道為雙向道。
    路上有停車。行車號誌：未設置。閃光號誌：未設置。標誌
    ：未設置。標線：慢。汽車左前車頭（身）。」等語；訴外
    人廖品杰於警詢時陳稱：「（問：事故發生前之行進路線、
    方向、車道、位置、肇事經過及車速？事故前視線有無障礙
    物影響？行車方向之號誌及運作？行車方向標誌（線）設置
    ？第一次撞擊點位置？）答：我當時駕駛自小客車8K-2281
    號於仁安街往集勇街方向行駛，行經仁華街80巷與仁安街口
    時有一輛貨車停右前方的貨車擋住視線導致我與從仁華街80
    巷要右轉仁安街的自小客車擦撞，車道為雙向道，車速約20
    公里。路上有停車。行車號誌：未設置。閃光號誌：未設置
    。標誌：未設置。標線：慢。汽車右側車身。」等語，有A3
    類道路交通事故調查紀錄表存卷可參，足見被告駕駛系爭車
    輛行經肇事地點時，其左前方因有違規臨時停車之貨車擋住
    視距，復於右轉時未禮讓直行車即訴外人廖品杰駕駛之車牌
    號碼00-0000號自用小客車致肇事，有違上開道路交通安全
    規則之規定，堪認被告對本件事故之發生具有過失。是新北
    市政府警察局交通警察大隊亦同此認定「呂宸宇疑行經無號
    誌、未劃分幹支道交岔路口，轉彎車輛未讓直行車輛優先通
    行」為肇事原因，此有道路交通事故初步分析研判表附卷可
    稽，益徵被告就本事故之發生，確應負過失責任甚明。
四、次按因故意或過失，不法侵害他人之權利者，負損害賠償責
    任。汽車、機車或其他非依軌道行駛之動力車輛，在使用中
    加損害於他人者，駕駛人應賠償因此所生之損害。被保險人
    因保險人應負保險責任之損失發生，而對於第三人有損失賠
    償請求權者，保險人得於給付賠償金額後，代位行使被保險
    人對於第三人之請求權。但其所請求之數額，以不逾賠償金
    額為限。前項第三人為被保險人之家屬或受僱人時，保險人
    無代位請求權。但損失係由其故意所致者，不在此限。民法
    第184條第1項前段、第191條之2前段及保險法第53條分別定
    有明文。次按不法毀損他人之物者，被害人得請求賠償其物
    因毀損所減少之價額。民法第196條第1項亦有明文。又依民
    法第196條請求賠償物被毀損所減少之價額，固得以修復費
    用為估定之標準，但以必要者為限（如修理材料以新品換舊
    品，應予折舊）。經查，原告承保之系爭車號000-0000號自
    用小客車為103年11月（推定為15日）出廠使用，有行車執
    照在卷可稽，至110年1月23日受損時已使用逾5年，零件已
    有折舊，然更新零件之折舊價差顯非必要，自應扣除，本院
    依行政院所頒「固定資產耐用年數表」及「固定資產折舊率
    表」之規定，非運輸業用客車、貨車之耐用年數為5年，依
    定率遞減法每年折舊千分之三六九，其最後一年之折舊額，
    加歷年折舊累積額，總和不得超過該資產成本原額之十分之
    九之計算方法，據原告所提出之報價單所載，系爭車輛就零
    件修理費用為205,104元，其折舊所剩之殘值為十分之一即2
    0,510元（元以下四捨五入）。此外，原告另支出工資10,57
    3元及塗裝費用6,384元，是原告得請求被告賠償之修車費用
    ，共計37,467元（計算式：20,510元＋10,573元＋6,384元＝37
    ,467元）。
五、從而，原告依侵權行為及保險代位之法律關係，請求被告應
    給付原告37,467元，及自起訴狀繕本送達翌日即111年3月15
    日起至清償日止，按年息百分之5計算之利息，為有理由，
    應予准許。逾此部分之請求，為無理由，應予駁回。
六、本判決原告勝訴部分，係適用簡易程序所為被告敗訴之判決
    ，爰依職權宣告假執行。
七、結論：原告之訴為一部有理由，一部無理由，依民事訴訟法
    第436條第2項、第79條、第385條第1項前段、第389條第1項
    第3款，判決如主文。
中　　華　　民　　國　　111 　年　　4 　　月　　29　　日
                      臺灣新北地方法院三重簡易庭
                          法      官  彭松江
以上正本係照原本作成。
如不服本判決，應於送達後20日內，向本院提出上訴狀並表明上
訴理由，如於本判決宣示後送達前提起上訴者，應於判決送達後
20日內補提上訴理由書（須附繕本）。
中　　華　　民　　國　　111 　年　　4 　　月　　29　　日
                          書  記  官  許雁婷